臺灣高雄地方法院民事判決　　　　　　　　　　　　九十二年度簡上字第二四五號
　　上　訴　人　竹堤國際行銷事業有限公司
　　法定代理人　甲○○
　　被上訴人　　訊禾科技股份有限公司
　　法定代理人　丙○○
　　訴訟代理人　丁○○
當事人間請求給付貨款事件，上訴人對於民國九十二年四月三十日本院高雄簡易庭九
十二年度雄簡字第七九七號第一審簡易判決提起上訴，本院民國九十三年七月十五日
言詞辯論終結，判決如下：
    主      文
原判決廢棄。
被上訴人在第一審之訴駁回。
第一、二審訴訟費用由被上訴人負擔。
    事實及理由
一、本件被上訴人起訴主張：上訴人之職員乙○○於民國九十一年九月三十日，以上
    訴人之名義向被上訴人購買東芝牌筆記型電腦（型號SATELLITE2400-A620）二台
    （以下簡稱系爭電腦），貨款共計新臺幣（下同）十一萬四千元，扣除上訴人已
    給付之定金一萬四千元，餘款十萬元約定於九十一年十月十日給付，屆期上訴人
    竟以其未向被上訴人購貨，乙○○並非其公司職員拒絕付款，迭經催索亦均無效
    ，為此乃依買賣之法律關係請求判令上訴人應給付被上訴人十萬元，及自九十一
    年十月十一日起至清償日止，按年息百分之五計算之利息，原審據此依法判令上
    訴人應如數給付，其認事用法均無違誤，上訴人所提之本件上訴並無理由，爰聲
    明駁回上訴人之上訴。
二、上訴人則以：上訴人並未向被上訴人購買系爭電腦，被上訴人所提出之買賣合約
    書、商品訂購成交單亦非上訴人所簽立，前開買賣合約書上蓋用之上訴人公司大
    小章亦係遭偽造，且被上訴人所稱之訴外人乙○○並非受僱於上訴人，而係受僱
    於訴外人何保財，當時因上訴人公司使用之辦公室空間仍大，故將其中二間辦公
    室借予訴外人何保財使用，竟遭訴外人乙○○冒用上訴人公司之名義對外行騙，
    另上訴人公司與英特嘉公司僅係在同一地點營業，事實上並非同一公司，是上訴
    人既未授權訴外人乙○○購買系爭電腦，兩造間即無買賣關係存在，原審竟遽為
    不利上訴人之判決，其認事用法顯有違誤，爰聲明請求判令原判決廢棄，並駁回
    被上訴人第一審之訴。
三、被上訴人主張上訴人於九十一年九月三十日與其簽訂買賣合約書，向其購買系爭
    電腦二台，價款共計十一萬四千元，扣除上訴人已給付之定金一萬四千元，尚欠
    貨款十萬元之事實，固據其提出買賣合約書、統一發票、商品訂購成交單等件為
    證，惟為上訴人所否認，並以前開情詞置辯。經查：
  (一)按「上訴人既主張本票作成之日，伊不在台灣，以證明本票係出於偽造，則被上
    訴人如主張本票係上訴人授權他人作成，即應由被上訴人就此負舉證之責。」最
    高法院八十年度台上字第一七一三號裁判可資參照。查，經本院將被上訴人所提
    出之系爭買賣合約書原本、上訴人公司變更登記表及上訴人提出之公司大小章送
    請憲兵學校鑑定結果，認系爭買賣合約書內上訴人公司大小章之印文與上訴人公
    司變更登記表內上訴人公司大小章之印文不符，並與上訴人提出之公司大小章所
    蓋印之印文不符等節，有憲兵學校九十二年十一月十三日堅研字第０九二０００
    五五０六號函在卷可稽，足見上訴人抗辯系爭買賣合約書並非其所簽立，系爭買
    賣合約書上之公司大小章係遭偽造之情為可採。至被上訴人雖以上訴人可能尚有
    其他未提出之公司大小章等語置辯，惟此僅係被上訴人主觀之臆測而已，並無任
    何證據為佐，其所辯自無可採。因之，系爭買賣合約書內上訴人公司大小章之印
    文既係出於偽造，則被上訴人主張上訴人係授權訴外人乙○○與其交易，自應由
    被上訴人就此授權之事實為舉證，惟被上訴人並未能就此為舉證，其主張自無可
    採。
  (二)又按「由自己之行為表示以代理權授與他人者，對於第三人應負授權人之責任，
    必須本人有表見之事實，足使第三人信該他人有代理權之情形存在，始足當之。
    」最高法院七十年台上字第六五七號判例參照。查，證人即被上訴人公司當時負
    責本件交易之職員戊○○到庭證稱：是乙○○打電話表示要購買筆記型電腦，伊
    到上訴人公司後，乙○○表示是受命於上訴人公司財務協理購買筆記型電腦，發
    票亦係應乙○○要求開立上訴人公司之名義，當時乙○○係以英特嘉公司之名片
    與伊接洽等語（參見本院九十三年五月二十一日準備程序筆錄），足見本件交易
    自始至終均係由訴外人乙○○與被上訴人接洽，訴外人乙○○當時提出之名片亦
    係英特嘉公司而非上訴人公司之名義，上訴人並無任何行為表示以代理權授與訴
    外人乙○○，亦無何知訴外人乙○○表示為其代理人而不為反對之表示，自難令
    上訴人應負授權人之責任。
四、綜上所述，系爭買賣合約書既係出於偽造，被上訴人亦未能證明上訴人確有授權
    訴外人乙○○與其簽約，其主張與上訴人間存有買賣關係，自無可採，而上訴人
    復無任何行為表示以代理權授與訴外人乙○○，自亦難令上訴人應負授權人之責
    任。從而，被上訴人本於買賣之法律關係，請求上訴人給付系爭貨款十萬元，及
    自九十一年十月十一日起至清償日止，按年息百分之五計算之利息，即屬無據，
    應予駁回。原審為上訴人敗訴之判決，尚有未洽，上訴意旨指摘原判決不當，求
    予廢棄改判，為有理由，應予廢棄，並改判如主文第二項所示。
五、據上論結，本件上訴為有理由，依民事訴訟法第四百三十六條之一第三項、第四
    百五十條、第七十八條，判決如主文。
中　　　華　　　民　　　國　　九十三　　年　　　七　　　月　　 三十 　　日
　　　　　　　　　　　　　　　　臺灣高雄地方法院民事第二庭
~B審判長法官　 楊富強
~B法　　　官　 楊國祥
~B法　　　官　 曾淑娟
正本係照原本作成。
本判決不得上訴。
中　　　華　　　民　　　國　　九十三　　年　　　七　　　月　　 三十 　　日
~B法院書記官　林宜正
